臺灣嘉義地方法院刑事判決　　　　　　　 96年度訴字第725號
公　訴　人　臺灣嘉義地方法院檢察署檢察官
被　　　告　甲○○
　　　　　　　　　　(現於臺灣嘉義監獄鹿草分監另案執行中)
上列被告因違反毒品危害防制條例案件，經檢察官提起公訴（96
年度毒偵字第1025號），被告於準備程序中就被訴事實為有罪之
陳述，經本院合議庭裁定由受命法官改依簡式審判程序審理，判
決如下：
    主  文
甲○○施用第一級毒品，累犯，處有期徒刑捌月。減為有期徒刑
肆月，如易科罰金，以新台幣壹仟元折算壹日。
    事  實
一、甲○○前因施用毒品案件，經臺灣雲林地方法院裁定送觀察
    、勒戒，於民國91年8 月7 日因無繼續施用傾向而執行完畢
    釋放，並由臺灣雲林地方法院檢察署檢察官以91年度毒偵字
    第716 號為不起訴處分確定；復因施用第一級毒品案件，經
    本院以93年度訴字第522 號判處有期徒刑1 年確定；另因竊
    盜案件，經本院以94年度朴簡字第14號判處有期徒刑3 月確
    定，上開2 罪接續執行，於95年3 月10日縮短刑期假釋出監
    並付保護管束，95年5 月28日假釋期滿未經撤銷，以已執行
    完畢論。詎其仍未戒斷毒癮，於上開觀察、勒戒執行完畢釋
    放後5 年內，復基於施用第一級毒品之犯意，於96年4 月12
    日晚間，在其嘉義縣東石鄉猿樹村10鄰117 之18號住處內，
    以針筒注射方式施用第一級毒品海洛因1 次。嗣因其另案遭
    通緝，於96年4 月14日為警查獲，並得其同意於同日11時25
    分許採集其尿液送驗，結果呈嗎啡陽性反應，始悉上情。
二、案經嘉義縣警察局布袋分局報請臺灣嘉義地方法院檢察署檢
    察官偵查起訴。
    理  由
一、本件被告所涉犯者為毒品危害防制條例第10條第1 項，非死
    刑、無期徒刑、最輕本刑為3 年以上有期徒刑之罪或高等法
    院管轄第一審案件。本院行準備程序時，被告就被訴事實為
    有罪之陳述，經告知簡式審判程序之旨，並聽取檢察官及被
    告之意見後，本院爰依刑事訴訟法第273 條之1 第1 項裁定
    由受命法官獨任進行簡式審判程序。故本件簡式審判程序之
    證據調查，依刑事訴訟法第273 條之2 之規定，不受同法第
    159 條第1 項、第161 條之2 、第161 條之3 、第163 條之
    1 及第164 條至第170 條規定之限制，合先敘明。
二、訊據被告甲○○對於上開犯罪事實坦承不諱，並有高雄市立
    凱旋醫院96年4 月23日濫用藥物尿液檢驗報告、代號與真實
    姓名對照表各1 紙在卷可佐（見警卷第4 、5 頁），足認其
    自白與事實相符。其前曾因施用毒品案件，經裁定送觀察、
    勒戒，於91年8 月7 日因無繼續施用傾向執行完畢釋放，業
    如前述，並有其臺灣高等法院被告前案紀錄表1 份附卷可憑
    ；是被告係於觀察、勒戒執行完畢釋放後，5 年內再犯本件
    施用第一級毒品罪，其犯行堪以認定，應予依法論科。
三、論罪科刑：
(一)查海洛因為毒品危害防制條例所定之第一級毒品，核被告所
    為，係犯毒品危害防制條例第10條第1 項之施用第一級毒品
    罪；其施用前持有海洛因之低度行為，為施用之高度行為所
    吸收，不另論罪。又被告前因施用第一級毒品、竊盜案件，
    經本院先後判處有期徒刑1 年、3 月確定，上開2 罪接續執
    行，於95年3 月10日縮短刑期假釋出監並付保護管束，95年
    5 月28日假釋期滿未經撤銷，以已執行完畢論，業如前述，
    並有其臺灣高等法院被告前案紀錄表1 份在卷可稽，其於受
    徒刑之執行完畢後5 年內，故意再犯本件有期徒刑以上之罪
    ，為累犯，應依刑法第47條第1 項之規定，加重其刑。
(二)爰審酌被告高中肄業之智識程度，前從事汽車百貨送貨工作
    ，與家人同住之生活狀況，以及其前經觀察、勒戒，猶屢次
    遭查獲施用毒品，顯然缺乏禁絕毒害決心，惟施用毒品係屬
    戕害自身健康之行為，且其遭查獲後坦承犯行，犯後態度尚
    稱良好等一切情狀，量處如主文所示之刑，以資懲儆。
(三)按犯罪在96年4 月24日以前者，除本條例另有規定外，依下
    列規定減刑：一、死刑減為無期徒刑；二、無期徒刑減為有
    期徒刑20年；三、有期徒刑、拘役或罰金，減其刑或金額二
    分之一。依本條例應減刑之罪，未經判決確定者，於裁判時
    ，減其宣告刑。96年7 月4 日公布、同年7 月16日施行之中
    華民國九十六年罪犯減刑條例第2 條第1 項、第7 條第1 項
    分別定有明文。經查，被告係於96年4 月12日犯本件施用第
    一級毒品罪，其犯罪時間在96年4 月24日以前，復無不得減
    刑之例外情形，爰依上開減刑條例之規定，減其宣告刑如主
    文所示，並諭知減刑後易科罰金之折算標準。
據上論斷，應依刑事訴訟法第273條之1第1項、第299條第1項前
段，毒品危害防制條例第10條第1項，刑法第11條前段、第47條
第1項、第41條第1項前段，中華民國九十六年罪犯減刑條例第2
條第1項第3款、第7條、第9條，判決如主文。
本案經檢察官江金星到庭執行職務。
中　　華　　民　　國　　96　　年　　9 　　月　　20　　日
    　　　　　　     刑事第三庭 法　官　陳  蒨  儀
上列正本證明與原本無異。
如不服本判決，應於判決送達後十日內向本院提出上訴狀，上訴
書狀依法應敘述具體理由，如未敘述具體理由者，應於上訴期間
屆滿後二十日內補提理由書於本院（均應附繕本）。
中　　華　　民　　國　　96　　年　　9 　　月　　21　　日
                                書記官  楊  國  色
附錄本判決論罪法條：
毒品危害防制條例第10條第1項
施用第一級毒品者，處6月以上5年以下有期徒刑。
